【裁判字號】    89,易,5243
【裁判日期】    900131
【裁判案由】    傷害等
【裁判全文】
臺灣高雄地方法院刑事判決                        八十九年度易字第五二四三號
    公  訴  人  臺灣高雄地方法院檢察署檢察官
    被      告  乙○○
右列被告因傷害等案件，經檢察官提起公訴（八十九年度偵字第二二八三四號），本
院判決如左：
    主  文
乙○○連續以加害生命、身體之事，恐嚇他人，致生危害於安全，處拘役參拾日，如
易科罰金，以參佰元折算壹日；又傷害人之身體，處拘役貳拾日，如易科罰金，以參
佰元折算壹日；應執行拘役肆拾日，如易科罰金，以參佰元折算壹日。
    事  實
一、乙○○因認丙○○前向其借貸新台幣（下同）二十萬元拒不返還，因而發生糾紛
    。乙○○於民國八十九年九月二日上午六時許，基於侵入住宅之犯意，無故侵入
    高雄縣岡山鎮○○路二六號之一丙○○之住處，將睡夢中之丙○○從房間拉至廚
    房，並基於恐嚇危害安全之概括犯意，向丙○○恐嚇稱：「如果出去，就要開車
    將其撞死」等語，致使丙○○聞言而心生畏懼。復於同年九月十三日下午三時四
    十五分許，乙○○見丙○○騎乘機車行經高雄縣岡山鎮○○路某廟旁時，竟基於
    傷害之犯意，騎乘機車從後追撞丙○○之機車，致使丙○○人車倒地後，乙○○
    即趨前以徒手毆打丙○○頭部，並拉扯其頭髮，造成丙○○因而受有「右膝挫擦
    傷１．５Ｘ１．２公分、左膝挫擦傷皮下紅５Ｘ４公分、頭後枕挫傷皮下瘀血腫
    ２Ｘ２公分」等傷害。又於同年九月十六日下午三時許，乙○○偕同其妻及子，
    至上開丙○○住處催討上開債務時，乙○○復承上恐嚇危害安全之概括犯意，向
    丙○○恐嚇稱：「要讓其全家死」等語，致使丙○○聞言而心生畏怖。
二、案經丙○○訴請高雄縣警察局岡山分局報請台灣高雄地方法院檢察署檢察官偵查
    起訴。
    理  由
一、訊據被告乙○○固坦認確有於八十九年九月十六日下午三時許，偕同其妻及子，
    至上開丙○○住處催討債務之事實不諱，惟矢口否認有為右揭犯行，辯稱：丙○
    ○於八十九年五、六月間向伊借貸二十萬元，伊屢次催討欠款，丙○○均置之不
    理，且揚言如繼續向她索討債務，將控告伊莫須有之罪名，而伊於八十九年九月
    二日並未至丙○○之住處，亦不可能向丙○○恐嚇，且於同年九月十三日伊並未
    騎乘機車追撞丙○○，亦未出手毆打她，伊於上開二時點，均在家種植水果，又
    於同年九月十六日伊雖至丙○○之住處催討債務，因丙○○否認債務，故伊係向
    丙○○稱：「如果你確欠我二十萬元，你全家就死」，並未向丙○○恐嚇云云。
    惟查：
  (一)右揭事實，業據證人即告訴人丙○○於警訊及偵、審中證述綦詳。復被告於八十
    九年九月二日上午六時許無故侵入住宅及恐嚇之事實，並據證人即在場之丙○○
    之女兒甲○○於警訊及偵、審中證稱：於八十九年九月二日上午六時許，伊在住
    處睡覺，聽見伊母親房間傳出聲響，即起床出去查看，即見到被告拉住母親之左
    手，將我母親拉至廚房，推我母親，並向伊母親稱：「如果你騎乘機車出去，就
    要開車撞死你」，說完即離去等語。而被告於八十九年九月十六日下午三時許恐
    嚇之事實，並據證人即在場處理之員警丁○○於偵查及本院審理時證稱：於八十
    九年九月十六日，趕至現場處理時，被告與其妻及二名兒子正與丙○○為了債務
    問題爭吵，場面混亂，伊確聽見被告於氣憤下向丙○○稱：要讓丙○○全家死等
    語。又被告於八十九年九月十三日下午三時四十五分許傷害之事實，並有告訴人
    丙○○之驗傷診斷書乙紙附卷可稽。
  (二)經核上開告訴人之指訴、證人之證詞及驗傷診斷書可知，被告確有於右揭時、地
    為上開恐嚇及傷害之犯行，是被告空言否認辯稱上情，顯係事後卸責之詞，不足
    採信。從而，本件事證明確，被告上開犯行，實堪認定。
二、核被告乙○○所為，係犯刑法第二百七十七條第一項之普通傷害罪、第三百零五
    條之恐嚇危害安全罪及第三百零六條第一項之侵入住居罪。被告先後二次恐嚇危
    害安全犯行，時間緊接，觸犯構成要件相同之罪名，顯係基於概括犯意反覆為之
    ，應依連續犯之規定論以一罪，並加重其刑。又被告無故侵入住宅罪與第一次恐
    嚇犯行間，有方法結果之牽連關係，應從重依恐嚇危害安全罪處斷。而被告所犯
    傷害及連續恐嚇危害安全二罪間，犯意各別，行為互異，應予分論併罰。爰審酌
    被告並無犯罪前科，品行非劣，因其認與告訴人丙○○之債務糾紛，而為本件犯
    行，影響居家及個人之安全，並造成告訴人如上之傷害，犯罪之手段、目的、所
    生危害，及其犯後並未坦承犯行等一切情狀，分別量處如主文所示之刑，並定其
    應執行之刑，且諭知如易科罰金之折算標準，以資懲儆。
據上論斷，應依刑事訴訟法第二百九十九條第一項前段、刑法第五十六條、第二百七
十七條第一項、第三百零五條、第三百零六條第一項、第五十一條第六款、第五十五
條，罰金罰鍰提高標準條例第一條前段、第二條，判決如主文。
本案經檢察官陳登燦到庭執行職務。
中      華      民      國      九十    年      一    月      三十一    日
                                臺灣高雄地方法院刑事第六庭
                                    法  官  洪榮家
右正本證明與原本無異。
如不服本判決，應於判決送達後十日內，向本院提出上訴狀。
                                    書記官  曾定家
中      華      民      國      九十    年      一    月      三十一    日
附錄本案論罪科刑法條全文：
刑法第二百七十七條第一項：
  傷害人之身體或健康者，處三年以下有期徒刑、拘役或一千元以下罰金。
刑法第三百零五條：
  以加害生命、身體、自由、名譽、財產之事，恐嚇他人致生危害於安全者，處二年
  以下有期徒刑、拘役或三百元以下罰金。
刑法第三百零六條第一項：
  無故侵入他人住宅、建築物或附連圍繞之土地或船艦者，處一年以下有期徒刑、拘
  役或三百以下罰金。


司法院資訊處製作；財團法人民間司法改革基金會備份。
